臺灣高等法院刑事裁定
                                    108年度上訴字第948號
被      告  陳立洲



選任辯護人  謝岳龍律師
            劉博中律師
被      告  李詠嫻（原名李時欣）





選任辯護人  李茂禎律師
被      告  陳乙晴（原名陳薇安）



選任辯護人  葉志飛律師
            楊時綱律師
上列被告因詐欺等案件，本院裁定如下：
    主  文
陳立洲、李詠嫻、陳乙晴均自民國一０九年十月七日起，延長限
制出境、出海捌月。
    理  由
一、按「被告犯罪嫌疑重大，而有下列各款情形之一者，必要時
    檢察官或法官得逕行限制出境、出海。但所犯係最重本刑為
    拘役或專科罰金之案件，不得逕行限制之：一、無一定之住
    、居所者。二、有相當理由足認有逃亡之虞者。三、有相當
    理由足認有湮滅、偽造、變造證據或勾串共犯或證人之虞者
    」、「審判中限制出境、出海每次不得逾8月，犯最重本刑
    為有期徒刑10年以下之罪者，累計不得逾5年；其餘之罪，
    累計不得逾10年」、「法院延長限制出境、出海裁定前，應
    給予被告及其辯護人陳述意見之機會」，修正後刑事訴訟法
    第93條之2第1項、第93條之3第2項後段、第4項分別定有明
    文。
二、查被告陳立洲、李詠嫻（原名李時欣）、陳乙晴（原名陳薇
    安）因詐欺等案件，前經原審法院於民國106年6月19日限制
    出境、出海。嗣原審以106年度訴字第424號、107年度訴字
    第493號、719號判處被告陳立洲有期徒刑1年4月、2年6月、
    5月、4月，其餘被訴部分無罪；被告李詠嫻有期徒刑2年、6
    月，其餘被訴部分無罪；被告陳乙晴則無罪，檢察官及被告
    陳立洲、李詠嫻均不服而提起上訴後，並經本院裁定被告三
    人均自108年4月22日起限制出境、出海。新法施行之後，本
    院重為處分，於109年2月7日裁定被告三人均限制出境、出
    海8月在案，目前由本院審理中。茲原限制出境、出海之期
    間，將於109年10月6日屆滿，經本院於109年9月23日聽取檢
    察官、被告三人及被告陳立洲、陳乙晴之辯護人之意見（被
    告李詠嫻之辯護人經合法通知未到庭），並審酌全案證據資
    料，認被告陳乙晴固經原審諭知無罪，惟其與被告陳立洲、
    李詠嫻涉犯詐欺等罪嫌，均已達犯罪嫌疑重大之程度，案經
    提起上訴，猶待本院調查釐清，考量被告三人所涉詐欺等罪
    嫌之被害人數及詐騙金額均多，且多未獲賠償，非但侵害被
    害人之財產法益，且對於社會安定秩序亦有相當危害，罪責
    非輕，被告三人為逃避罪責及民事賠償責任，認有長期滯留
    境外以逃避審判或執行之虞，而有相當理由認有逃亡之虞。
    考量個案具體情節，及兩造上訴意旨，全案仍有調查釐清之
    處，為確保本件訴訟程序及證據調查之順利進行，於平衡兼
    顧公共利益及被告之人權保障，本院認目前第二審繫屬中，
    仍有繼續對被告三人限制出境、出海之必要。被告李詠嫻雖
    稱近期內可能前往大陸地區從事業務演講等語，即令不虛，
    其限制出境、出海之原因猶未消滅，倘確有其所述必須出境
    情形，仍可於釋明後，聲請提供擔保暫時解除限制出境，以
    為調節；被告陳立洲、陳乙晴均稱並無出境需求或具體計畫
    ，陳立洲徒以先前有配合到庭、相信自己清白等由，主張已
    無限制出境、出海之必要云云，難認可採。又本案對被告三
    人之限制出境、出海，尚未達上揭法定最高累計期間。綜上
    ，爰裁定被告三人均自109年10月7日起，延長限制出境、出
    海8月，以符法制。
據上論斷，應依刑事訴訟法第93條之2第1項第2款、第93條之3第
2項後段、第220條，裁定如主文。
中　　華　　民　　國　　109 　年　　9 　　月　　29　　日
              　　刑事第六庭    審判長法　官  劉方慈
                                      法　官  許曉微
                                      法　官  朱嘉川
以上正本證明與原本無異。      
如不服本裁定，應於收受送達後5日內向本院提出抗告狀。
                                      書記官  尤朝松
中　　華　　民　　國　　109 　年　　9 　　月　　30　　日